

Julien BONZOM

Ingénieur Calcul Mécanique Julien BONZOM

■ bonzomj@gmail.com 🤳 06.76.11.84.57 👂 100, avenue de la liberation, 33700 MERIGNAC

Profil

Fort d'une expérience de 20 ans dans le calcul de structure aéronautique, la majorité des theorie de Résistance de Materiaux appliqués à l'avion sont mon point fort. Des domaines transverses comme la Programmation informatique et l'Anglais technique peuvent aussi etre abordés.

Formation

Diplôme d'Ingénieur génie Mécanique

sept. 1996 - sept. 2001

INSA, TOULOUSE

DEA de génie Mécanique (fatigue, matériaux composites,...)

sept. 2000 - sept. 2001

UNIVERSITÉ TOULOUSE III-PAUL SABATIER, TOULOUSE

Baccalauréat Scientifique - spécialité technologie industrielle (Mention AB).

juin 1996

Lycée Technique, Gourdan Polignan

Expérience professionnelle

Ingénieur Calcul chez

juin 2015 - présent

ENGINEERING CONCEPTION MAINTENANCE, MERIGNAC

• 09/2021 - present:

Travaux divers au sein du bureau d'étude ECM de Mérignac. Utilisation de VBA, Patran, Nastran.

04/2018 - 09/2021:

Traitement des réparations Falcon airplanes in-situ DASSAULT Mérignac Contribution à la justification de pièces métalliques et composites en statique et fatigue au travers des méthodologies Dassault.

Utilisation des Outils Calcul Dassault, NASGRO, CATIA FE, Ouvrages Références (Peterson, ESDU,...)

09/2016 - 01/2018 :

Traitement des dérogations A350-900/1000_MLGB en tache 300-350 (tâches calcul) in-situ STELIA Rochefort :

Contribution à la justification de pièces métalliques en statique et fatigue au travers des méthodologies développées au sein de l'équipe.

Utilisation de SAP, MTS004, M2841, ISAMI.

Détails personnels

Date de naissance 7 août 1978

Lieu de naissance **TOULOUSE**

Permis de conduire

Site Internet cvjulienbonzom.online

LinkedIn linkedin.com/in/bonzomjulien-Engineer

Compétences

Outils AIRBUS: SAP (formation année 2016 et utilisation), ACSA, PSN, SAFE, ISAMI, ASSIST, ASSIST-LINK.

Outils DASSAULT: Outils Calcul Dassault (Statique/Fatigue et Tolerance aux dommages), NASGRO, CATIA FE (formation année 2017 et utilisation)

Outils CALCUL/DESIGN: PATRAN/NASTRAN, CADLINK (formation année 2006 et utilisation), CADDS 5, CATIAV5, EFFEL, AUTOCAD2000.

Outils OFFICE: EXCEL, WORD, POWERPOINT, VISUAL BASIC (formation année 2006 et utilisation).

04/2016 - 08/2016:

Réalisation des dossiers SRM de la Section S15 de l'A330_NEO pour STELIA :

Analyse statique des cadres et des panneaux suite aux réparations du type ragréages

Rédaction des dossiers SRM.

Utilisation de ISAMI Express, VBA

06/2015 - 03/2016:

Traitement des dérogations S14A en tache 300-350 (tâches calcul) in-situ STELIA Rochefort :

Contribution à la justification de pièces métalliques en statique et fatigue au travers des méthodologies développées au sein de l'équipe.

Utilisation de SAP, MTS004, M2841, ASSIST, SAFE.

Ingénieur Calcul chez

déc. 2009 - janv. 2015

SEGULA AERONAUTIQUE, TOULOUSE

01/2013 - 01/2015 :

Pré-dimensionnement, Justification trappes A350-1000 pour DAHER-SOCATA :

Analyse analytique et FEM de pièces métalliques,

Rédaction des dossiers MAT_B et MAT_C,

Maillage des pièces métalliques du mécanisme des trappes. *Utilisation ISAMI, VBA.*

04/2011 - 12/2012 :

Réalisation de la certification de la pointe avant A380 pour DAHER-SOCATA :

Calcul analytique Statique et Fatigue de pièces et de fixations de la pointe Avant A380 pour les avions MSN2 et MSN95,

Réalisation de dossiers de certification Format AIRBUS,

Réalisation d'extraction de charges grâce aux outils PSN AIRBUS, Traitement de Dérogations prenant en compte la nouvelle boucle de charge « A380e ».

Utilisation de PATRAN/NASTRAN, MTS004, M2841, ASSIST, SAFE, VBA.

• 12/2009 - 03/2011:

Traitement des dérogations A380 WP Alenia issues d'Alenia, Saint-Nazaire et Toulouse en tache 300-350 (tâches calcul) in-situ AIRBUS: Contribution à la justification de pièces métalliques en statique et fatigue au travers des méthodologies développées au sein de l'équipe.

Utilisation de SAP, MTS004, M2841, ASSIST, SAFE.

Ingénieur Calcul chez

janv. 2002 - avr. 2009

AJILON ENGINEERING, TOULOUSE

01/2008 - 04/2009:

Justification de l'installation de matériel aéronautique civil (GPS, ADU, TRANSCEIVER,...) sur l'avion C-130 AAF pour SABENA TECHNICS.

Utilisation BRUHN, MILITARY HANDBOOK.

Langues

Anglais (TOEIC Listening & Reading : 825 - 12/2013)

ESpagnol Scolaire

Centres d'intérêt

Sports de montagne, sports de mer, ateliers de musique Jazz.

05/2005 - 12/2007:

Justification de la pointe avant A400M pour LABINAL:

Calcul analytique de pièces et de fixations de la pointe Avant A400M, Réalisation de dossiers de justification,

Réalisation du RF Mapping (statique, fatigue, tolérance aux dommages des Cadres,

panneaux, Raidisseurs, lisses puis synthèse des résultats), Mise à jour géométrique d_v Modèle Elément Fini.

Utilisation MTS004, ASSIST/ASSIST-LINK, ACSA, PSNIExcel, CADLINK, PATRAN, VBA.

05/2003 - 04/2005:

Travaux de dimensionnement réalisés au BE AJILON:

Tour de couture A380,

Outillages SOCOA, outillages CASA,

Antennes FRANCE TELECOM.

Utilisation Eléments Finis EFFEL.

01/2002 - 05/2002:

Certification A340-600 (BAE et STORK FOKKER) pour LABINAL : *Utilisation MTS004, BRUHN, FOKKER methods*.

Stages

Stage Ingénieur Calcul

mars 2001 - juil. 2001

PRECIMECA environnement (Fabricant de broyeurs), TOULOUSE

Avant-projet visant l'implantation d'un ensemble de broyage sur une berce.

Exploitation de mesures des efforts sur paliers, couple et puissance sur un broyeur prototype.

Stage Dessinateur Laboratoiremaquette EADS

juil. 2000 - août 2000

EADS, TOULOUSE

Conception CAO sous CADDS de maquettes destinées aux essais en soufflerie.